臺灣臺南地方法院刑事判決
110年度訴字第1310號
公  訴  人  臺灣臺南地方檢察署檢察官
被      告  張惠琦


指定辯護人  本院公設辯護人林宜靜  
上列被告因違反毒品危害防制條例案件，經檢察官提起公訴（11
0年度偵字第23931號），本院判決如下：
    主  文
張惠琦販賣第二級毒品，共玖罪，各處有期徒刑伍年貳月，應執
行有期徒刑伍年捌月。
扣案如附表二所示之第二級毒品甲基安非他命拾貳包（均含其外
包裝），均沒收銷燬之；扣案SAMSUNG廠牌手機（IMEI：0000000
00000000/07）壹支及內搭0000000000門號SIM卡壹枚、SAMSUNG
廠牌手機（IMEI：000000000000000/05）壹支及內搭0000000000
門號SIM卡壹枚、磅秤壹個、分裝袋壹包，均沒收之；未扣案如
附表一「交易金額」欄所示之犯罪所得均沒收之，於全部或一部
不能沒收或不宜執行沒收時，均追徵其價額。
    犯罪事實
張惠琦明知甲基安非他命為毒品危害防制條例列管之第二級毒品
，不得持有、販賣，仍基於意圖營利販賣第二級毒品之各別犯意
，持用0000000000、0000000000門號行動電話聯絡販賣甲基安非
他命事宜後，於民國110年10月、11月間之附表一所示時間，在
附表一所示地點，分別將甲基安非他命販賣交付予陳慧鳳2次、
曾明儀1次、劉永和6次，並收取不等價金（各次販賣之對象、時
間、地點、毒品種類及價量、交易金額及交易過程等均詳如附表
一）。經警對張惠琦所持用之上開門號實施通訊監察後，於110
年11月10日7時許，持本院核發之搜索票至張惠琦位於臺南市○○
區○○路0段000號居所執行搜索，當場扣得張惠琦持有之第二級毒
品甲基安非他命12包及其所有、販毒聯絡使用之0000000000門號
SAMSUNG廠牌手機（IMEI：000000000000000/07）1支（內含SIM
卡1枚）、0000000000門號SAMSUNG廠牌手機（IMEI：0000000000
00000/05）1支（內含SIM卡1枚）、販毒秤重使用之磅秤1個、分
裝毒品使用之分裝袋1包，而查獲上情。
    理  由
一、證據能力之說明    
    本件認定事實所援引之證據，提示當事人及辯護人均同意其
    證據能力（本院卷第31至32頁），關於傳聞部分，本院審酌
    該等審判外陳述作成當時之過程、內容、功能等情況綜合判
    斷，並無顯不可信、違法不當之情況，認具備合法可信之適
    當性保障；關於非供述證據部分，查無違反法定程序取得之
    情形，且均與起訴待證事實具關連性而無證據價值過低之情
    形，依刑事訴訟法第159條之5規定、同法第158條之4規定之
    反面解釋，皆有證據能力，得作為認定事實之判斷依據。
二、上開犯罪事實，業據被告張惠琦於偵審時坦承不諱（偵卷第
    11至16、78至84、206頁、聲羈卷第18至19頁、本院卷第30
    、120、133頁），核與證人陳慧鳳、金素雄、曾明儀、劉永
    和之證言相符（陳慧鳳部分見他卷第49至50、65至66頁；金
    素雄部分見他卷第69至71、81至82頁；曾明儀部分見他卷第
    28至29頁、偵卷第182至183、194頁；劉永和部分見偵卷第1
    16至125、161至165頁），並有被告持用0000000000門號與
    持用0000000000門號之陳慧鳳於110年10月17日、同年月19
    日通話之通訊監察譯文暨本院110年聲監續字第710號通訊監
    察書（偵卷第29頁、本院卷第61至65頁）、被告持用000000
    0000門號與持用0000000000門號之劉永和於110年10月12日
    通話之通訊監察譯文暨本院110年聲監字第505號通訊監察書
    （偵卷第31頁、本院卷第55至59頁）、被告持用0000000000
    門號與持用0000000000門號之劉永和於110年10月22日、同
    年月25日、同年月29日、同年月31日、同年11月3日通話之
    通訊監察譯文暨本院110年聲監字第574號通訊監察書（偵卷
    第33至37頁、本院卷第67至71頁）、本院110年聲搜字1193
    號南院刑搜字第8144號搜索票、搜索扣押筆錄、扣押物品目
    錄表、高雄市立凱旋醫院111年1月5日高市凱醫驗字第70898
    號濫用藥物成品檢驗鑑定書（本院卷第75至81、102-3至102
    -7頁）等件在卷可稽，復有扣案被告所有供其販毒聯絡使用
    之0000000000門號SAMSUNG廠牌手機（IMEI：0000000000000
    00/07）1支（內含SIM卡1枚）、0000000000門號SAMSUNG廠
    牌手機（IMEI：000000000000000/05）1支（內含SIM卡1枚
    ）、秤重使用之磅秤1個、分裝毒品使用之分裝袋1包可資佐
    證，是被告之任意性自白與事實相符，可以採信。關於販毒
    之獲益，被告供承：係從中獲取毒品施用等語（偵卷第17頁
    、本院卷第133頁），足證其係從毒品販賣過程牟利，主觀
    上確有營利意圖，被告上開犯行事證明確而堪認定，應依法
    論科。
三、論罪科刑　　
  ㈠甲基安非他命為毒品危害防制條例所定不得持有、販賣之第
    二級毒品，核被告如附表一所為，均係犯毒品危害防制條例
    第4條第2項之販賣第二級毒品罪。
  ㈡被告持有甲基安非他命之低度行為，為其販賣之高度行為所
    吸收，不另論罪。被告所犯上開9犯行，係於不同之時間所
    犯，自屬犯意各別、行為互異，應予分論併罰。
  ㈢刑之減輕
  ⒈被告就其所犯上開9件販賣第二級毒品犯行，於偵查及歷次審
    判中均自白不諱，業如前述，均應依毒品危害防制條例第17
    條第2項之規定減輕其刑。
　⒉毒品危害防制條例第17條第1項減輕或免除其刑之規定，須被
    告先有供述毒品來源之正犯或共犯等相關證據資料，使警方
    或偵查犯罪機關據以確實查獲其人、其犯行之結果，二者兼
    備並有先後且相當的因果關係存在，始能獲上述寬典。本件
    被告於警詢固供述其毒品來源於綽號「膩桑」之王通達、劉
    明寶等人（偵卷第17、206頁、本院卷第96至98頁），惟綽
    號「膩桑」之王通達部分，目前僅有被告之指述，難以定罪
    ，劉明寶則行方不明且居無定所，經臺灣臺南地方檢察署另
    案發布通緝，均仍持續蒐證中，有臺南市政府警察局第一分
    局111年1月3日回函在卷可參（本院卷第93至94頁），是被
    告固有供出其毒品來源，惟並無因而查獲其人、其犯行，核
    與上開條例第17條第1項之規定須「因而破獲其他正犯或共
    犯」之要件不符。
  ⒊另按刑法第59條之酌量減輕其刑，必於犯罪之情狀，在客觀
    上足以引起一般同情，認為即予宣告法定低度刑期，猶嫌過
    重者，始有其適用（最高法院45年台上字第1165號、51年台
    上字第899號判例參照）。又所謂法定最低度刑，於遇有依
    其他法定減輕事由減輕其刑時，係指減輕後之最低度處斷刑
    而言。查被告所犯本件販賣第二級毒品罪之最低法定本刑為
    10年以上有期徒刑，各該販毒犯行經前揭刑之減輕後，處斷
    刑之最低刑度已大幅降低（5年以上），刑罰嚴峻程度已相
    對和緩；且毒品戕害國民健康至鉅，製造、運輸、販賣等行
    為情節尤重，更應嚴加非難，所為實乃法所不容而懸為厲禁
    ，被告明知上情，仍為本件販賣第二級毒品犯行，又無因不
    得已而為之情由，依一般國民社會感情，其上開販賣第二級
    毒品罪行縱處以減刑後之刑度，衡其犯罪原因與環境，殊無
    情輕法重而堪憫之酌減餘地，是本院認並無再依刑法第59條
    規定酌減其刑之必要，併予敘明。
  ㈣爰以行為人之責任為基礎，審酌被告無視於國家杜絕毒品危
    害之禁令，販賣毒品之行為，無異擴大促進毒品之流通，令
    施用者沉迷淪陷，形成生理成癮性及心理依賴性，戕害國民
    身心健康，危害社會治安甚鉅，自應受有相當程度之刑事非
    難，惟考量被告販毒對象、次數、數量不多，販毒所得非鉅
    ，期間非長，與長期藉販毒牟取暴利之毒品大、中盤商仍屬
    有別，且犯後坦認犯行，俱有悔意，態度尚稱良好，兼衡被
    告販賣毒品之犯罪動機、手段、涉案情節、前科素行，及其
    陳明之智識程度、家庭生活狀況（本院卷第134頁）等一切
    情狀，分別量處如主文第一項所示之刑。復審酌被告販賣毒
    品種類相同，各罪行為對侵害法益之效應並非無關，金額、
    對象暨次數、犯罪期間相距非久，空間亦甚為密接，各罪間
    之獨立性較低，且被告透過各罪所顯示之人格面亦無顯著不
    同，動機及責任非難重複程度高，衡以刑法第51條第5款係
    採限制加重原則，非累加原則，及現行實務上對於販賣毒品
    罪之執行刑量定，大多依其所宣告之最高刑度就其餘每次犯
    行略加其刑度等情，本諸刑罰經濟與責罰相當原則，兼顧對
    於被告之儆懲與更生，爰定其應執行刑如主文第一項所示。
四、沒收
  ㈠扣案被告持有之如附表二所示之白色結晶12包，經鑑定均含
    第二級毒品甲基安非他命成分，有卷附前揭高雄市立凱旋醫
    院濫用藥物成品檢驗鑑定書可稽，為本案查獲之第二級毒品
    ，不問屬於犯罪行為人與否，應依毒品危害防制條例第18條
    第1項前段之規定宣告沒收銷燬。另直接盛裝上開毒品之外
    包裝，因與其內之毒品難以完全析離，且無完全析離之實益
    及必要，均應視為毒品，亦應依毒品危害防制條例第18條第
    1項前段規定，一併宣告沒收銷燬。至於鑑驗取樣用罄部分
    ，因已滅失不存在，自毋庸諭知沒收銷燬。
  ㈡扣案0000000000門號SAMSUNG廠牌手機（IMEI：000000000000
    000/07）1支（內含SIM卡1枚）、0000000000門號SAMSUNG廠
    牌手機（IMEI：000000000000000/05）1支（內含SIM卡1枚
    ），均係被告所有供其本案販毒聯絡使用，除據被告供明在
    卷外，並有前揭卷附通訊監察譯文可以佐證；扣案磅秤1個
    、分裝袋1包，均係被告所有，分別供其販毒時秤重、分裝
    毒品使用，亦經被告供明在卷（偵卷第8至9頁、本院卷第13
    3頁），均應依毒品危害防制條例第19條第1項規定宣告沒收
    之。
  ㈢犯罪所得，屬於犯罪行為人者，沒收之，刑法第38條之1第1
    項前段定有明文。又犯罪所得沒收之目的在於消除行為人或
    第三人的不法獲利，具有類似不當得利之衡平措施性質，且
    任何人均不得坐享犯罪所得，犯罪行為人投入犯罪之成本不
    值得保護，故而販賣毒品所得無論成本若干或利潤多少，均
    應全部諭知沒收（最高法院106年度台上字第439號判決意旨
    參照）。被告本案9件販賣第二級毒品犯行已實際取得如附
    表一「交易金額」欄內所示價金，據被告及陳慧鳳、曾明儀
    、劉永和等人供證明確，為被告之犯罪所得，均應依前開規
    定宣告沒收，於全部或一部不能沒收或不宜執行沒收時，併
    依同法條第3項規定，追徵其價額。
  ㈣被告所犯上開9罪宣告沒收之犯罪所得及犯罪工具，依刑法第
    40條之2第1項規定，應併執行之。
五、適用之法律
　　刑事訴訟法第299條第1項前段，毒品危害防制條例第4條第2
    項、第17條第2項、第18條第1項前段、第19條第1項，刑法
    第11條、第51條第5款、第38條之1第1項前段、第3項、第40
    條第1項、第40條之2第1項。
本案經檢察官陳奕翔提起公訴，檢察官謝欣如到庭執行職務。
中　　華　　民　　國　　111 　年　　2 　　月　　10　　日
                  刑事第五庭  審判長 法　官  鍾邦久
　　　　　　　　　                   法  官  蔡奇秀
　　　　　　　　　                   法  官  林欣玲
以上正本證明與原本無異。
如不服本判決應於收受本判決後20日內向本院提出上訴書狀，並
應敘述具體理由。其未敘述上訴理由者，應於上訴期間屆滿後20
日內向本院補提理由書狀（均須按他造當事人之人數附繕本）「
切勿逕送上級法院」。 
　　　　　　　　　　　　　　　　   　書記官　莊文茹
中　　華　　民　　國　　111 　年　　2 　　月　　11　　日
附錄本案論罪科刑法條：
毒品危害防制條例第4條第2項
製造、運輸、販賣第二級毒品者，處無期徒刑或10年以上有期徒
刑，得併科新臺幣1千5百萬元以下罰金。

附表一：
編號 對象 時間  地點  毒品種類與數量  交易金額 （新臺幣）  交易過程 1 陳慧鳳   110年10月17日23時55分許 臺南市北區中華北路「旗哥牛肉湯」    甲基安非他命     （1.8公克）     4,000元 張惠琦以其所持用門號0000-000000號行動電話與持用門號0000-000000號電話之陳慧鳳聯繫販賣甲基安非他命事宜後，由金素雄騎乘機車搭載陳慧鳳前往左列交易地點，並由張惠琦於左列時間、地點將甲基安非他命交付陳慧鳳，陳慧鳳則當場交付4,000元予張惠琦，以此方式完交易。   2  110年10月19日21時9分許 臺南市北區成功路、文賢路口    甲基安非他命    （1.8公克）    4,000元 張惠琦以其所持用門號0000-000000號行動電話與持用門號0000-000000號電話之陳慧鳳聯繫販賣甲基安非他命事宜後，由金素雄騎乘機車搭載陳慧鳳前往左列交易地點，並由張惠琦於左列時間、地點將甲基安非他命交付陳慧鳳，陳慧鳳則當場交付4,000元予張惠琦，以此方式完交易。  3 曾明儀 110年7月18日19時15分許 臺南市安南區北安路靠近威尼斯汽車旅館外   甲基安非他命    （0.7公克）     2,000元 張惠琦以其通訊軟體LINE與王海雲聯繫後，由王海雲駕車搭載曾明儀前往左列交易地點，並由張惠琦於左列時間、地點將甲基安非他命交付曾明儀，曾明儀則當場交付2,000元予張惠琦，以此方式完交易。  4 劉永和 110年10月12日20時5分許 臺南市安南區城北路、臺江大道五段口路邊    甲基安非他命    （0.8公克）    2,500元 張惠琦以其所持用門號0000-000000號行動電話與持用門號0000-000000號電話之劉永和聯繫販賣甲基安非他命事宜後，由張惠琦於左列時間、地點將甲基安非他命交付劉永和，劉永和則當場交付2,500元予張惠琦，以此方式完交易。  5  110年10月22日19時58分許 臺南市安南區城北路、臺江大道五段口路邊    甲基安非他命    （0.8公克）    2,500元 張惠琦以其所持用門號0000-000000號行動電話與持用門號0000-000000號電話之劉永和聯繫販賣甲基安非他命事宜後，由張惠琦於左列時間、地點將甲基安非他命交付劉永和，劉永和則當場交付2,500元予張惠琦，以此方式完交易。  6  110年10月25日19時58分許 臺南市安南區公學路6段上之全家學東門市    甲基安非他命     （3.75公克）    8,000元 張惠琦以其所持用門號0000-000000號行動電話與持用門號0000-000000號電話之劉永和聯繫販賣甲基安非他命事宜後，由張惠琦於左列時間、地點將甲基安非他命交付劉永和，劉永和則當場交付8,000元予張惠琦，以此方式完交易。  7  110年10月29日19時18分許 臺南市安南區公學路6段上之全家學東門市    甲基安非他命    （1.8公克）    4,000元 張惠琦以其所持用門號0000-000000號行動電話與持用門號0000-000000號電話之劉永和聯繫販賣甲基安非他命事宜後，由張惠琦於左列時間、地點將甲基安非他命交付劉永和，劉永和則當場交付4,000元予張惠琦，以此方式完交易。  8  10年10月31日19時24分許 臺南市安南區公學路5段的統一超商    甲基安非他命    （1.8公克）    4,000元 張惠琦以其所持用門號0000-000000號行動電話與持用門號0000-000000號電話之劉永和聯繫販賣甲基安非他命事宜後，由張惠琦於左列時間、地點將甲基安非他命交付劉永和，劉永和則當場交付4,000元予張惠琦，以此方式完交易。  9  110年11月3日11時許 臺南市永康區中山南路之崑山中學附近    甲基安非他命    （1.8公克）    4,000元 張惠琦以其所持用門號0000-000000號行動電話與持用門號0000-000000號電話之劉永和聯繫販賣甲基安非他命事宜後，由張惠琦於左列時間、地點將甲基安非他命交付劉永和，劉永和則當場交付4,000元予張惠琦，以此方式完交易。 

附表二：
編號 扣押毒品名稱及數量 外觀及鑑驗說明 1 第二級毒品甲基安非他命1包 白色結晶 檢驗前淨重18.44公克 檢驗後淨重18.42公克 2 第二級毒品甲基安非他命1包 白色結晶 檢驗前淨重0.169公克 檢驗後淨重0.146公克 3 第二級毒品甲基安非他命1包 白色結晶 檢驗前淨重1.653公克 檢驗後淨重1.636公克 4 第二級毒品甲基安非他命1包 白色結晶 檢驗前淨重3.448公克 檢驗後淨重3.423公克 5 第二級毒品甲基安非他命1包 白色結晶 檢驗前淨重1.594公克 檢驗後淨重1.573公克 6 第二級毒品甲基安非他命1包 白色結晶 檢驗前淨重1.616公克 檢驗後淨重1.594公克 7 第二級毒品甲基安非他命1包 白色結晶 檢驗前淨重0.171公克 檢驗後淨重0.153公克 8 第二級毒品甲基安非他命1包 白色結晶 檢驗前淨重0.798公克 檢驗後淨重0.778公克 9 第二級毒品甲基安非他命1包 白色結晶 檢驗前淨重0.006公克 因檢體量微於檢驗後已用罄 10 第二級毒品甲基安非他命1包 白色結晶 檢驗前淨重0.122公克 檢驗後淨重0.099公克 11 第二級毒品甲基安非他命1包 白色結晶 檢驗前淨重0.070公克 檢驗後淨重0.048公克 12 第二級毒品甲基安非他命1包 白色結晶 檢驗前淨重0.037公克 檢驗後淨重0.019公克